臺灣臺南地方法院刑事判決　　　　　　　　　　　　　九十一年度訴字第二七號
　　公　訴　人　臺灣臺南地方法院檢察署檢察官
　　被　　　告　甲○○
右列被告因違反槍砲彈藥刀械管制條例等案件，經檢察官提起公訴（九十年度偵字第
一四二七四號），本院判決如左：
    主  文
甲○○共同變造國民身分證，處有期徒刑肆月，扣案變造之「蘇文玉」國民身分證及
「楊天德」汽車駕駛執照上「甲○○」相片各壹張沒收。又未經許可，持有可發射子
彈具有殺傷力之改造手槍，處有期徒刑壹年肆月，併科罰金新臺幣陸萬元，罰金如易
服勞役，以新臺幣玖百元（即銀元佰元）折算壹日。扣案改造手槍壹枝（含彈匣壹
個，槍枝管制編號0000000000）、直徑九釐米之改造子彈顆及口徑九釐
米制式中空彈貳顆均沒收。應執行有期徒刑壹年陸月，併科罰金新臺幣陸萬元，罰金
如易服勞役，以新臺幣玖百元（即銀元佰元）折算壹日。扣案變造之「蘇文玉」國
民身分證及「楊天德」汽車駕駛執照上「甲○○」相片各壹張、改造手槍壹枝（含彈
匣壹個，槍枝管制編號0000000000）、直徑九釐米之改造子彈顆、口徑
九釐米制式中空彈貳顆均沒收。
    事  實
一、甲○○於民國九十年四月間，看報紙所刊登之販賣國民身分證、駕駛執照之廣告
    ，即以電話與綽號「小李」之不詳姓名成年男子聯絡，並基於變造特種文書之共
    同犯意聯絡，將其本身之照片二張寄予該不詳姓名綽號「小李」之成年男子，該
    綽號「小李」之不詳姓名成年男子即在不詳處所，以將蘇文玉之國民身分證（蘇
    文玉於八十九年十一月間在高雄縣路竹鄉某處遺失）及楊天德之汽車駕駛執照（
    楊天德於九十年間某日在高雄市○○路遺失）換貼甲○○照片之方式變造上開特
    種文書，足以生損害於戶政機關核發國民身分證及監理機關核發駕駛執照管理作
    業之正確性及蘇文玉與楊天德本人，嗣於同年四月間某日，由該姓名不詳綽號「
    小李」之人，在高雄市○○路上之麥當勞店內，將上開變造完成之蘇文玉國民身
    分證及楊天德汽車駕駛執照交予甲○○，甲○○並同時支付每張變造證件新臺幣
    （下同）六千元之代價予該綽號「小李」之成年男子。甲○○又於九十年九月間
    某日，另行起意，在屏東縣某處向綽號「阿成」之不詳姓名成年男子以二十萬元
    之代價購買以仿ＢＥＲＥＴＴＡ廠半自動手槍製造之金屬玩具手槍槍身組合土造
    金屬槍管及滑套改造之可發射子彈具有殺傷力之改造手槍一枝（含彈匣一個，槍
    枝管制編號0000000000），及供上述手槍使用以玩具槍彈殼加裝直徑
    九釐米土造金屬彈頭改造之具殺傷力子彈四顆、直徑九釐米制式中空彈二顆、直
    徑九釐米制式子彈一顆，而未經許可而無故持有上開改造手槍及具殺傷力之子彈
    。迄於九十年十二月三日下午五時四十五分許，經警持臺灣臺南地方法院核發之
    搜索票在高雄市○○路二五三號三樓甲○○居處搜索查獲，並扣得上開變造之蘇
    文玉國民身分證及楊天德汽車駕駛執照各一張、改造手槍一枝（含彈匣一個，槍
    枝管制編號0000000000）、具殺傷力之改造子彈四顆（其中一顆業經
    鑑驗時試射擊發）、直徑九釐米制式中空彈二顆、直徑九釐米制式子彈一顆（業
    於鑑驗時經試射擊發）。
二、案經臺南市警察局移送臺灣臺南地方法院檢察署檢察官偵查起訴。
    理  由
一、訊據被告甲○○對於右揭事實迭於警訊及偵審中坦承不諱，核與證人蘇于瑞（原
    名蘇文玉，於九十年七月二十三日更名）及楊天德於警訊時所供述之情節相符，
    並有扣案變造之蘇文玉國民身分證及楊天德汽車駕駛執照各一張、上開改造手槍
    一枝（含彈匣一個，槍枝管制編號0000000000）、具殺傷力之改造子
    彈四顆（其中一顆業經鑑驗時試射擊發）、直徑九釐米制式中空彈二顆、直徑九
    釐米制式子彈一顆（業於鑑驗時經試射）可資佐證。而上開槍枝及子彈，經送內
    政部警政署刑事警察局鑑驗結果，認該改造手槍一枝（含彈匣一個，槍枝管制編
    號0000000000），係以仿ＢＥＲＥＴＴＡ廠半自動手槍製造之金屬玩
    具手槍槍身組合土造金屬槍管及滑套改造而成，可裝填口徑九ｍｍ制式子彈，機
    械性能良好，認具殺傷力；子彈七顆其中四顆認均係土造子彈，均具直徑約九ｍ
    ｍ之土造金屬彈頭，試射一顆，可擊發，認具殺傷力；二顆認均係口徑九ｍｍ制
    式中空彈，認均具殺傷力；一顆（經試射），認係口徑九ｍｍ制式子彈一顆，認
    具殺傷力，有該局九十年十二月二十四日刑鑑字第二三六六二一號鑑驗通知書一
    紙附卷可憑，被告自白核與事實相符。本件事證明確，被告犯行堪予認定。
二、核被告甲○○所為，係犯刑法第二百十二條之變造特種文書罪、槍砲彈藥刀械管
    制條例第十一條第四項之及第十二條第四項未經許可持有具有殺傷力子彈罪。又
    本案被告係對證人蘇文玉、楊天德所遺失之國民身分證及汽車駕駛執照換貼上自
    己之照片，係就真正物之內容為局部更動，應屬變造之行為，公訴人誤認被告所
    為係偽造之行為，容有誤會，附此敘明。被告與綽號「小李」之不詳姓名成年男
    子，就變造蘇文玉國民身分證及楊天德汽車駕駛執照之犯行，有犯意之聯絡及行
    為之分擔，為共同正犯。又其以一購買變造特種文書之犯意，同時購買上開二張
    變造之「蘇文玉」國民身分證及「楊天德」駕駛執照，及以一持有行為，同時持
    有開手槍及子彈，觸犯槍砲彈藥刀械管制條例第十一條第四項、第十二條第四項
    二罪名，均為想像競合犯，應各依刑法第五十五條前段規定，從一重分別論以情
    節較重之變造國民身分證罪及未經許可持有可發射子彈具有殺傷力之改造手槍罪
    。再被告所犯上開變造特種文書罪及未經許可持有改造手槍罪處斷二罪，犯意各
    別，行為互殊，應予分論併罰。
    爰審酌被告購買變造之身分證件，意圖逃避警方查緝，又非法持有上開槍、彈，
    嚴重威脅社會治安，所生危害非輕，惟其犯罪後坦承犯行，態度尚稱良好等一切
    情狀，爰分別量處如主文所示之刑及罰金，罰金部分併諭知易服勞役之折算標準
    ，並定其應執行之刑與罰金，及罰金部分易服勞役之折算標準。扣案變造之「蘇
    文玉」國民身分證及「楊天德」駕駛執照上所換貼「甲○○」相片各一張，為被
    告所有供犯罪所用之物，業據其供承在卷，應依刑法第三十八條第一項第二款之
    規定沒收之。另扣案之改造手槍一把（含彈匣一個，槍枝管制編號000000
    0000號）、試射後所餘具殺傷力之改造子彈三顆、直徑九釐米制式中空彈二
    顆，均係違禁物，爰依刑法第三十八條第一項第一款之規定沒收。至鑑定試射後
    具殺傷力之改造子彈一顆及直徑九釐米制式子彈一顆，均已不具殺傷力，非屬違
    禁物，故不為沒收之諭知。
三、查被告行為後，槍砲彈藥刀械管制條例第十九條有關犯同條例第十一條之罪宣告
    強制工作之規定，業經立法院三讀通過刪除，並經總統於九十年十一月十四日公
    布，九十年十一月十六日生效，應屬法律變更，依刑法第二條第二項之規定，保
    安處分適用裁判時之法律。本件被告甲○○持有槍彈部分，經查又尚未有證據足
    證其有犯罪習慣或以犯罪為常業或因遊蕩或懶惰成習而犯罪者，故本案自不得諭
    知被告令入勞動場所強制工作，附此敘明。
據上論斷，應依刑事訴訟法第二百九十九條第一項前段，槍砲彈藥刀械管制條例第十
一條第四項、第十二條第四項，刑法第十一條前段、第二條第二項、第二十八條、第
二百十二條、第五十五條、第四十二條第二項、第五十一條第五款、第九款、第十款
、第三十八條第一項第一款、第二款，罰金罰鍰提高標準條第一條前段、第二條，判
決如主文。
本案經檢察官陳明進到庭執行職務。
中    華    民    國      九十一    年      五      月        十三      日
                              臺灣臺南地方法院刑事第三庭
                                  審判長法  官  李政庭
                                        法  官  蔡奇秀
                                        法  官  林佩儒
右正本證明與原本無異
如不服本判決應於送達後十日內向本院提出上訴狀
                                        書記官  廖文靜
中    華    民    國      九十一    年      五      月        十三      日
附錄本案論罪科刑法條全文：
刑法第二百十二條：
偽造、變造護照、旅券、免許證、特許證及關於品行、能力、服務或其他相類之證書
、介紹書，足以生損害於公眾或他人者，處一年以下有期徒刑、拘役或三百元以下罰
金。
槍砲彈藥刀械管制條例第十一條第四項：
未經許可，持有、寄藏或意圖販賣而陳列第一項所列槍砲者，處一年以上七年以下有
期徒刑，併科新臺幣七百萬元以下罰金。第一項至第三項之未遂犯罰之。
槍砲彈藥刀械管制條例第十二條第四項：
未經許可，持有、寄藏或意圖販賣而陳列子彈者，處五年以下有期徒刑，併科新台幣
三百萬元以下罰金。
